【裁判字號】    89,親,1
【裁判日期】    890621
【裁判案由】    否認子女
【裁判全文】
臺灣臺東地方法院民事判決  八十九年度親字第一號
    原      告    甲○○
    訴訟代理人    李泰宏律師
    被      告    乙○○  住台.
    兼法定代理人  丙○○  住台.
右當事人間否認子女事件，本院判決如左：
    主      文
確認被告乙○○非原告與被告丙○○之婚生子。
訴訟費用由被告負擔。
    事      實
甲、原告方面：
  一、聲明：如主文所示。
  二、陳述：原告與被告丙○○於民國（下同）八十三年一月二十四日結婚，因雙方
      均年輕識淺，以致時生齟齬，原告因而於八十六年十二月間離家，離家期間蒙
      訴外人賴政山收留，因而與訴外人同居於八十八年一月三日生下一子即被告乙
      ○○原告自離家後，迄今未曾再與被告丙○○同居，是被告乙○○非自被告丙
      ○○受胎所生，而係自訴外人賴政山受胎，原告為此依民法第一千零六十三條
      規定，訴請本院判決如主文第一項所示。
  三、證據：提出出生證明書一份、戶籍謄本二份，並聲請訊問證人賴政山。
乙、被告方面：
    被告皆未於言詞辯論期日到場，亦未提出書狀作何聲明或陳述。
丙、本院依職權囑託法務部調查局鑑定兩造之血緣關係。
     理      由
一、本件原告主張其與被告丙○○於民國（下同）八十三年一月二十四日結婚，原告
    於八十六年十二月間離家，於八十八年一月三日生下一子即被告乙○○之事實，
    業據其提出戶籍謄本、出生證明書等件為憑，自堪信為真實。又原告主張其自離
    家後即與訴外人賴政山同居，迄今未曾再與被告丙○○同居，被告乙○○應非自
    被告丙○○受胎所生乙節，業據證人賴政山到庭結證無訛，復經本院囑託法務部
    調查局鑑定兩造間血緣關係之結果，函覆「乙○○之各項ＤＮＡ型別與賴政山之
    相對應型別均無矛盾，因此認為乙○○與賴政山兩者間有可能（機率為百分之九
    十九以上）存在血緣關係。」有該局鑑定通知書附卷可參，原告主張被告乙○○
    非丙○○之婚生子，堪信真實。
二、按「妻之受胎在婚姻關係存續中者，推定其所生子女為婚生子女」、「前項推定
    ，如夫妻之一方能證明妻非自夫受胎者，得提起否認之訴。但應於知悉子女出生
    之日起一年內為之」一千零六十三條第一項、第二項定有明文。查原告受胎期間
    ，既係在其與被告丙○○婚姻關係存續中，則依法自應推定被告乙○○為原告與
    被告丙○○之婚生子，然原告受胎懷有被告乙○○時，並未與被告丙○○同居且
    非自被告丙○○受胎，已如前述。準此，原告於知悉被告乙○○出生之日起一年
    內提起本件訴訟，於法洵屬有據，應予准許。
三、據上論結，本件原告之訴為有理由，依民事訴訟法第三百八十五條第一項前段、
    第七十八條、第八十五條第一項前段，判決如主文。
中      華      民      國    八十九    年      六      月    二十一    日
                                        臺灣臺東地方法院民事庭
~B審判長法官  簡慧娟
~B法      官  范智達
~B法      官  黃莉莉
右為正本係照原本作成
如對本判決上訴須於判決送達後廿日內向本院提出上訴狀
中      華      民      國    八十九    年      六      月    二十一    日
~B法院書記官  彭添財


司法院資訊處製作；財團法人民間司法改革基金會備份。
